【裁判字號】    98,審訴,1808
【裁判日期】    980618
【裁判案由】    毒品危害防制條例
【裁判全文】
臺灣高雄地方法院刑事判決            98年度審訴字第1808號
公  訴  人  臺灣高雄地方法院檢察署檢察官
被      告  乙○○
                    （現另案羈押於臺灣高雄看守所）
上列被告因毒品危害防制條例案件，經檢察官提起公訴（98年度
毒偵字第2044號），被告於本院準備程序為有罪之陳述，經合議
庭裁定由受命法官依簡式審判程序獨任審理，判決如下：
    主  文
乙○○施用第二級毒品，累犯，處有期徒刑柒月。又施用第一級
毒品，累犯，處有期徒刑玖月；扣案之海洛因貳包（均含包裝袋
，其一檢驗前淨重零點壹陸捌公克，檢驗後淨重零點壹伍玖公克
；另一檢驗前淨重零點零零公克，檢驗後淨重零點零壹捌公克
），均沒收銷燬之。應執行有期徒刑壹年壹月；扣案之海洛因貳
包（均含包裝袋，其一檢驗前淨重零點壹陸捌公克，檢驗後淨重
零點壹伍玖公克；另一檢驗前淨重零點零零公克，檢驗後淨重
零點零壹捌公克），均沒收銷燬之。
    事  實  及  理  由
一、犯罪事實要旨：
    乙○○前於90年間，因妨害自由、槍砲彈藥刀械管制條例等
    案件，經法院分別判處有期徒刑1 年、6 月，並經定其應執
    行之刑為有期徒刑1 年5 月確定；另因施用毒品案件（一犯
    ），經送強制戒治後，於91年9 月26日因停止戒治釋放付保
    護管束，於92年1 月19日保護管束期滿，停止執行之處分未
    經撤銷視為執行完畢。復旋於92年5 月6 日13時50分許回溯
    48小時內之某時，再犯施用第一級毒品之毒品危害防制條例
    案件（二犯），經法院判處有期徒刑7 月確定，嗣前開3 罪
    經合併定應執行刑為有期徒刑1 年11月，於94年4 月14日入
    監服刑，於95年6 月28日縮短刑期假釋付保護管束，於95年
    12月30日保護管束期滿、假釋未經撤銷視為執行完畢（構成
    累犯）。詎不知悔改，猶：
(一)基於施用第二級毒品甲基安非他命之犯意，於98年3 月17日
    晚間某時，在其位於高雄市苓雅區○○○路39巷46號6 樓之
    1 住處內，以燒烤方式，施用第二級毒品甲基安非他命1 次
    。
(二)另萌施用第一級毒品海洛因之犯意，於98年3 月18日20時許
    ，在址設於高雄市苓雅區○○○路455 號之「九福遊藝場」
    （下稱前開遊藝場）內，以點菸方式，施用第一級毒品海洛
    因1 次。
(三)嗣於98年3 月18日22時30分許，在前開遊戲場內為警臨檢查
    獲，並同意員警執行搜索，而為警扣得第一級毒品海洛因2
    包（均含包裝袋，其一檢驗前淨重0.168 公克，檢驗後淨重
    0.159 公克；另一檢驗前淨重0.030 公克，檢驗後淨重0.01
    8 公克）。
二、上開犯罪事實，有下列證據足資證明：
  1.被告乙○○於本院準備程序、審理中之自白。
  2.濫用藥物尿液檢驗報告暨對照表1 份。
  3.扣案海洛因2 包（均含包裝袋，其一檢驗前淨重0.168 公克
    ，檢驗後淨重0.159 公克；另一檢驗前淨重0.030 公克，檢
    驗後淨重0.018 公克），及高雄市立凱旋醫院濫用藥物成品
    檢驗鑑定書1 份。
三、按海洛因、甲基安非他命分別為第一、二級毒品，毒品危害
    防制條例第2 條第2 項第1 、2 款定有明文。次按，修正毒
    品危害防制條例就施用毒品者，只於「初犯」及「五年後再
    犯」2 種情形有其追訴條件之限制，即須於初犯經觀察勒戒
    或強制戒治釋放後，5 年內均無施用毒品之行為，始能認其
    前所實施之觀察勒戒或強制戒治已足遮斷毒癮，而得於5 年
    後再犯時，再適用初犯之規定，重行觀察勒戒程序。倘5 年
    內已經再犯，被依法追訴處罰，縱其第3 次（或第3 次以上
    ）施用毒品之時間在初犯釋放5 年以後，即與「5 年後再犯
    」之情形有別，且因已於「5 年內再犯」，顯見其再犯率甚
    高，原實施觀察勒戒或強制戒治，已無法收其實效，而無5
    年遮斷效之存在，自無再經觀察勒戒及強制戒治之必要，得
    逕行追訴處罰（最高法院95年度第7 次刑事庭會議決議參照
    ）。是被告於92年1 月19日強制戒治執行完畢釋放後，5 年
    內已再犯施用毒品罪，有臺灣高等法院被告前案紀錄表在卷
    可稽，則依前開說明，應依法追訴，本院自得予以論罪科刑
    。
四、核被告施用甲基安非他命、海洛因所為，各係犯毒品危害防
    制條例第10條第2 項之施用第二級毒品罪，及同條例第10條
    第1 項之施用第一級毒品罪；其為施用而持有第二、一級毒
    品之低度行為，為施用第二、一級毒品之高度行為所吸收，
    均不另論罪。被告有犯罪事實要旨欄所述之徒刑執行完畢前
    科，有前開前案紀錄表可按，其於該徒刑執行完畢後，5 年
    以內故意再犯本案有期徒刑以上各罪，俱應依刑法第47條第
    1 項論以累犯，並加重其刑。末被告本案所犯各罪，犯意各
    別，行為互殊，應予分論併罰。
五、本院審酌被告於強制戒治執行完畢釋放後，猶不知戒除毒品
    ，復犯本案施用第二、一級毒品甲基安非他命、海洛因犯行
    ，係屬不該。惟念被告施用毒品，乃係對自身健康之戕害行
    為，對社會所造成之損害均尚非直接，末並斟酌被告犯後始
    終坦承施用第一級毒品海洛因之犯行，另對自身所涉之施用
    第二級毒品犯行，則說詞反覆，尚難認具有悛悔真意，及被
    告之生活狀況、品行、智識程度等一切情狀，爰分別量處如
    主文各所示之刑，並定其應執行之刑。
六、扣案海洛因2 包（均含包裝袋，其一檢驗前淨重0.168 公克
    ，檢驗後淨重0.159 公克；另一檢驗前淨重0.030 公克，檢
    驗後淨重0.018 公克）之毒品成分均經鑑驗無訛，已如前述
    ，而包裝袋與其上殘留之毒品，已難以分析剝離，俱應依毒
    品危害防制條例第18條第1 項前段規定，不問屬於犯人與否
    ，沒收銷燬之；至送鑑耗損之海洛因既已滅失，自無庸再予
    宣告沒收銷燬之必要。
據上論斷，應依刑事訴訟法第273 條之1 第1 項、第299 條第1
項前段、第310 條之2 、第454 條第1 項，毒品危害防制條例第
10條第2 項、第1 項、第18條第1 項前段，刑法第11條、第47條
第1 項、第51條第5 款，判決如主文。
本案經檢察官甲○○到庭執行職務。
中    華    民    國    98    年    6     月    18    日
                  刑事第十庭  法  官  莊珮吟
以上正本證明與原本無異。
如不服本判決應於收受本判決後10日內向本院提出上訴書狀，並
應敘述具體理由，如未敘述上訴理由者，應於上訴期間屆滿後20
日內補提理由書狀於本院（均須按他造當事人之人數附繕本）「
切勿逕送上級法院」。
中    華    民    國    98    年    6     月    18    日
                              書記官  黃勤涵
◎附錄本案所犯法條：
《毒品危害防制條例第10條》
施用第一級毒品者，處6 月以上5 年以下有期徒刑。
施用第二級毒品者，處3 年以下有期徒刑。


司法院資訊處製作；財團法人民間司法改革基金會備份。
